臺灣高等法院高雄分院刑事判決　　　　　　　　　　　九十二年度上易字第九八號
　　上　訴　人
　　　　　　　丙○○○
右上訴人因背信等案件，不服臺灣高雄地方法院九十一年度自字第六０號，中華民國
九十一年八月三十日第一審判決，提起上訴，本院判決如左：
    主  文
上訴駁回。
丁○○、丙○○○均緩刑貳年。
    事實及理由
一、本案經本院審理結果，認第一審判決認事用法及量刑均無不當，應予維持，並引
    用第一審判決書記載之事實、證據及理由。
二、被告二人上訴意旨略以，被告二人雖同屬詠成公司員工，但丁○○係受賣方之託
    ，丙○○○則受買方之託，此件買賣之撮合，由公司來負責，被告二人對彼此各
    如何與委託人約定並不清楚，且本件買賣確以新台幣（下同）一百九十萬元成交
    云云。
三、經查買方薛蓮珠就本案買賣價金係約定為二百零二萬元，而被告二人如何於簽約
    日在公司門口要求薛女簽訂價金為一百九十萬元之不實契約，業經原審敘述綦詳
    ，果真被告二人彼此就本案仲介過程互不知悉，則被告二人如何於簽約當天，共
    同在公司門口攔住薛女而同作不實要求，故被告所辯純係卸責之詞，不足採信，
    其上訴無理由，應予駁回。
四、第按被告二人未曾受有期徒刑以上刑之宣告，有台灣高等法院被告全國前案紀錄
    表在卷可稽，因一時思慮欠週而觸刑章，經此刑之宣告教訓後，當知所警惕而無
    再犯之虞，且犯後已與邱淑珍、乙○○和解，有和解書可稽，是本院認刑之宣告
    以暫不執行為適當，併各諭知緩刑二年，以啟自新。
五、自訴人經合法傳喚，無甲當理由不到庭，爰不待其陳述逕行判決。
據上論斷，應依刑事訴訟法第三百六十四條、第三百六十八條、第三百七十三條、第
三百三十一條第一項，刑法第七十四條第一款，判決如主文。
本案經檢察官鄭文貴到庭執行職務。
中    華    民    國     九十二     年       三       月      十八      日
                    臺灣高等法院高雄分院刑事第八庭
                                  審判長法官  郭雅美
                                        法官  裕斗
                                        法官  江泰章
右甲本證明與原本無異。
不得上訴。
                                      書記官  郭榮芳
中    華    民    國     九十二     年       三       月      十九      日
                                                                        Ｋ
附件：
臺灣高雄地方法院刑事判決                            九十一年度自字第六號
    自  訴  人  乙○○    女三十七歲（民國○○○年○月○日生）
                          住高雄縣鳥松鄉○○○街九十八巷六號
                          身分證統一編號：Ｚ000000000號
    自訴代理人  邱淑珍    女三十九歲（民國○○○年○月○○○日生）
                          住高雄市○鎮區○○路一０二號
                          身分證統一編號：Ｓ二二八三四四四八號
    被      告  丙○○○  女三十二歲（民國○○○年○月○○○日生）
                          住高雄市○○區○○街十巷七之四號
                          居高雄市○○○路六七號九樓
                          身分證統一編號：Ｚ000000000號
    選任辯護人  王甲嘉律師
    被      告  周春長    男四十歲（民國○○年○○月○日生）
                          住高雄市○○區○○路三十三巷八號六樓
                          住高雄市○○○路六七號九樓
                          身分證統一編號：Ｚ000000000號
    被      告  丁○○    （原名曹馥）
                          女四十歲（民國○○○年○月○○○日生）
                          住高雄市○○區○○路一九二巷十一號十七樓之一
                          住高雄市○○○路六七號九樓
                          身分證統一編號：Ｚ000000000號
右列被告因背信等案件，經自訴人提起自訴，本院判決如左：
    主  文
丙○○○、丁○○共同為他人處理事務，意圖為自己不法之利益，而為違背其任務之
行為，致生損害於本人之財產，未遂，各處有期徒刑肆月，如易科罰金，均以參佰元
折算壹日。
周春長無罪。
    事  實
一、丁○○、丙○○○分別在設於高雄市三民區○○○路六十七號九樓之詠成房屋仲
    介有限公司（以下簡稱詠成公司）內擔任經理及行銷人員之職務，於九十年十二
    月間，丁○○因受其同學邱淑珍之口頭委託，請其將坐落於高雄市○○區○○路
    二二八號七樓其妹乙○○所有，已全權交由邱淑珍處理之房屋盡量以接近新台幣
    （下同）二百六十八萬元之價額出售，而為賣方之受委任人，丁○○乃將此訊息
    告知丙○○○以協助尋找買方促成交易，未幾適有客戶薛蓮珠打電話前來詢問有
    何待售之房屋可購買，丁○○竟與丙○○○共同基於意圖為自己不法利益之犯意
    聯絡與行為之分擔，而違背上開之委任，明知買方薛蓮珠欲以二百零二萬元購買
    該屋，並於九十年十二月二十三日與丙○○○簽訂買受價金為二百零二萬元之買
    賣斡旋金契約書，委由丙○○○向賣方乙○○要約，丁○○卻隱瞞買方真甲之購
    買價金，而向邱淑珍誆稱買受人僅願以一百九十萬元之價格買受，致為求脫售之
    邱淑珍不察而同意出售，並於同日與丁○○簽立一百九十萬元之委託銷售契約書
    ，而買方薛蓮珠在經丙○○○告知將以二百零二萬元成交後，即依約於同年十二
    月二十六日先行將十萬元之訂金交付予丙○○○後，並約定於同年月三十一日上
    午八時至詠成公司內與賣方之代表邱淑珍簽訂買賣契約書並交付十二萬元之自備
    款及二萬元零二百元之仲介費用，至簽約當日，丁○○與丙○○○為恐二人偽稱
    售價僅為一百九十萬元，圖以賺取十二萬元差價之情事遭買賣雙方察覺，遂在公
    司門口攔住買方薛連珠，向薛蓮珠佯稱賣方因其經常遭配偶毆打，為留私房錢，
    乃要求買方在一百九十萬元之買賣契約書上簽名，及簽約時不表明實際成交價為
    二百零二萬元以配合，使不知情之薛蓮珠慨然允諾並交付丙○○○十二萬元之自
    備款及二萬元仲介費用後，與代表邱淑珍前來簽約之不知情邱哲夫一起在載有一
    百九十萬元之不動產買賣契約書上簽字，並約明九十一年二月八日辦理交屋及支
    付尾款，致生損害於乙○○之利益，邱哲夫並就簽約金十萬元款項如何處理一事
    ，要丁○○與其姊邱淑珍連繫，即匆忙離去，因薛蓮珠對此簽約之過程深感怪異
    ，乃主動向賣方乙○○詢問後，始查悉上情，邱淑珍遂於九十一年一月三日拒絕
    接受丁○○欲交付扣除服務費後剩餘之四萬餘元簽約金，及協同辦理過戶事宜，
    丁○○、丙○○○二人見事跡敗露，乃於翌日即一月四日由丙○○○先將十萬元
    退還予薛蓮珠，嗣後復因買賣雙方並未依約於二月八日前辦理過戶及交屋之手續
    ，並於九十一年三月二十六日解除契約，而未造成乙○○財產上之實際損害。
二、案經乙○○提起自訴。
    理  由
壹、被告丁○○、丙○○○有罪部分：
一、訊據被告丙○○○、丁○○對有於右揭時地各擔任薛連珠、乙○○上開不動產之
    買賣雙方之受任人，代為處理買賣雙方簽約及過戶等事宜，被告丙○○○並收受
    薛蓮珠所交付之十萬元簽約金及十二萬元之自備款項等事實不諱，惟矢口否認有
    何背信之犯行，均辯稱買賣之價金確為一百九十萬元，並非二百零二萬元，係各
    自接洽買賣方云云。經查，（一）證人即前開房屋買受人薛蓮珠就其如何與被告
    丙○○○接洽，約定以二百零二萬元成交並交付何款項，及如何應被告丁○○及
    丙○○○之要求，在載有一百九十萬元之不動產買賣契約書上簽字，及事後被告
    丙○○○主動退還十萬元之簽約金等節，於本院審理時證述：「我是看報紙的售
    屋廣告，我與仲介公司的丙○○○連絡說我有意願要買房子，後來過幾天丙○○○打電話給我說有適合我要買的房子要我過去看，我過去看了之後，丙○○○說
    對方開價二百二十萬元，我出價二百零二萬買，丙○○○就要我寫一份斡旋契約
    書，表示說我有誠意要買這棟房子，若與對方談成就是以這個價錢來買，若有談
    成我要付十萬元就當做是訂金，可以自尾款扣掉，我還要支付百分之一的仲介費
    用，若沒有談成則斡旋契約書要還給我，我也不必付仲介費用。在隔二天後，丙○○○打電話給我說對方願意以二百零二萬賣，她約我在二十六日她要來向我收
    十萬元訂金，屆期我就繳給她，後來她又約我在十二月三十一日到她們公司簽約
    並繳付十四萬二百元現金，這筆十四萬二百元，價金二百零二萬扣掉一百八十萬
    貸金額，再扣掉之前二十六日所付十萬元訂金，這樣就剩十二萬自備款，二萬二
    百元的金額是要付給仲介公司的仲介費用，所以當時我就拿十四萬二百元要去簽
    約，實際上她只向我收十四萬元，在簽約當天我與我先生到達她公司門口時就被
    丙○○○及曹馥攔住，向我說賣方她先生會打她，她想要自己留一點私房錢，所
    以要我簽約時是配合賣方簽一百九十萬元的契約，我有答應，並要求我假裝不知
    道實際價格是二百零二萬這件事情，之後我們就進被告公司，當時我是在一樓交
    付十四萬元給丙○○○及曹馥，之後我們就到二樓，當時賣方代理人邱哲夫在場
    ，我們就簽約了，我們對金額及契約內容都有看清楚，之後就簽約了，簽的就是
    一百九十萬的契約書，當時並一併交付證件予仲介公司辦理過戶，之後我與我先
    生就離開了。在車上我與先生覺得怪怪的，因契約書上有賣方的地址，在隔二天
    後即一月二日我們就直接去找賣方乙○○問這件事，賣方表示說她先生是在教書
    對她很好不會打她，實際賣價她不清楚，她都是委由她姐姐邱淑珍在處理。這當
    中是仲介公司主動要找我但我沒有與他們連絡，後來在一月四日仲介公司就以存
    證信函主動寄還一張十萬元匯票要還給我。在一月二日我找乙○○之後，在一月
    二日當天我們在回程車上，邱哲夫就打電話與我連絡，說他們實際只賣一百九十
    萬，並說曹馥是她姐姐邱淑珍的同學，他們很信任她，不知道竟然買賣雙方的價
    金會不相同。之後丙○○○、周春長、曹馥、戴秀娟代書都陸續有打電話給我要
    約我到外面談，實際上要談什麼我也不清楚，但我都沒有答應赴約，甚至有一次
    曹馥很晚了到我家外面要找我出去，我也沒有答應。我想他們應該是要我談買賣
    金額為何有差距的問題。匯票的錢我也有去領了。這當中的過程我先生曾煥甲都
    知道，房子到目前還沒有辦理過戶，在三月份邱哲夫及戴秀娟代書都有打電話給
我要我去簽了一份解約契約書，當時我、邱哲夫、周春長、戴代書四人在場，這
    當中被告等人並沒有再連絡我，直到昨天周春長、丙○○○二人有去我公司找我
    表示要還我四萬元，我沒有收，因為我想等本件判決確定後再來處理。在一月二
    日之前我都沒有見過周春長，我都是與丙○○○接洽，在簽約當天是丙○○○及
    曹馥一起在門口拉住我提要留私房錢的事情，這一天我是第一次見到曹馥」「簽
    約當時我與我先生都有在場，並沒有看到在簽約桌上有放錢，桌上只有一些文件
    及杯子，當時就是在庭上的這一位代書在現場。邱哲夫簽名字後就先離開，我們
    有看到他在契約後面有簽收十萬元，我覺得很奇怪，在簽約當時並沒有看到被告
    將交給邱哲夫，我就問我先生，我先生說他也覺得很奇怪。簽約之後，周春長有
    打過二次電話給我，有一次是他本人帶丙○○○來我公司找我，他的意思都是要
    就這件買賣契約的事來談。簽斡旋契約是在十二月二十三日下午二點多，我要去
    燙頭髮前簽的。簽解除契約時我是第一次見到周春長，當時是由周春長向賣方講
    ５％的佣金要由賣方來付，當時只有我、邱哲夫、周春長及代書四人在場而已，
    當時是周春長就契約問題在溝通解釋，在簽解除契約之前被告就先寄了十萬元匯
    票給我。在簽買賣契約及解除契約當時代書有請我們看契約內容，當時我們是坐
    在橢圓型的會議桌，桌子滿大的，我們與邱哲夫是坐對角，感覺當時他好像沒有
    怎麼講話，簽一簽就離開了，當天並沒有就契約內容再為討論，邱哲夫也沒有講
    ，當時丙○○○及曹馥全程都在場，她們就契約內容並沒有再跟我們提什麼，只
    是要我們看內容要我們簽名。解除契約上其他約定事項是邱哲夫提議的，字是代
    書寫上去的，是依照邱哲夫的要求。周春長帶丙○○○來我公司是在簽了解除契
    約之後，打二次電話是在簽約之後」等語明確，並經證人即薛蓮珠配偶曾煥甲證
    陳：「簽約當時我有陪我太太一起去，我太太先下車，我還在上車，我看到一位
    女生在門口先攔下我太太，應該是庭上的丙○○○，當時那位丙○○○有重述說
    賣方的先生對她不好，喜歡賭博會打太太，他太太不希望賣的全額讓她先生知道
    ，丙○○○說她會給我二份合約，一份是二百零二萬，一份是一百九十萬，一百
    九十萬的那一份是假的，只是給她先生看的而己，真甲的成交價是二百零二萬元
    ，丙○○○跟我們講的時候都是在公司門口，講好之後我們才進去的，當天我們
    帶了十四萬過去要簽約，我們進去後先在一樓的一間房間內先交錢給丙○○○，
    後有一位頭髮較長的女生過來問丙○○○說事情有跟他們講好了沒，丙○○○回
    答說講好了，我不知道她們所謂講好的是那件事情，那位較長頭髮的那一位應該
    是在庭上的曹馥，之後我們就到二樓簽約，當時與我簽約的就是在庭上的這位邱
    哲夫，我們簽約時都沒有交談，簽的是一百九十萬元的那份合約，簽完約後邱哲
    夫就先走了，之後我有問丙○○○說那份二百零二萬的契約什麼時候簽，她說契
    約在代書那邊，代書會幫我們處理，但當時並沒有說還要叫我們去簽約，後來是
    我自己覺得怪怪的，才與我太太一起去找賣方，跟賣方確認是否確有像丙○○○
    所說的事情，才發現這件事情。之後我有接到仲介公司的周先生的電話，他有提
    到說買這間房子的事情，我回答說這件事我們不插手，有事就找賣方。事後仲介
    公司有以存證信函寄還我們十萬元，之後他們如何處理我就不清楚了」等語屬實
    ，復有證人薛蓮珠與被告丙○○○於九十年十二月二十三日簽訂二百零二萬元買
    賣斡旋金契約書，及載明被告丙○○○於九十一年一月四日寄還十萬元訂金款項
    之存證信函各一紙在卷可稽，再加上卷附之不動產買賣契約書上約明，買受人得
    以上開房地向銀行貸得一百八十萬元乙情觀之，足認證人薛蓮珠證陳本件之交易
    價額為二百零二萬元等語，尚非子虛，應可採信。（二）又自訴代理人邱淑珍原
    係以口頭委任被告丁○○盡量以接近二百六十八萬元之價格代為出售上房屋，及
    嗣因被告丁○○誆稱買方僅願以一百九十萬元買受，邱淑珍為求脫售，在不知價
    金已遭被告二人隱瞞，並圖賺取十二萬元差價之情形下，於九十年十二月二十三
    日同意簽立一百九十萬元之委託銷售契約書，及十二月三十一日簽約後始因買受
    人薛蓮珠之詢問而察覺上情等節，亦經自訴代理人邱淑珍指訴綦詳，復經證人邱
    哲夫於本院審理中證陳：「因我姐姐邱淑珍當時要帶小孩，要我出面代她簽約，
    當天她說成交金額一百九十萬元，當天原本約七點，但買方遲到八點多才到，所
    以我就在二樓等她們來，她們來之後簽了約我就走了，我沒有與買方交談，契約
    內容確實為一百九十萬，簽約當時是曹馥與我接洽，丙○○○、周春長並沒有與
    我接洽，當時是我姐姐叫我去簽約，我想我姐姐都已接洽好了，所以我就只針對
    金額核對無誤後就簽約了，當時曹馥有說十萬元她們已經代收了，她當時並沒有
    主動要將十萬元拿給我，我想說我姐姐過幾天會過去拿，所以我就簽名了。之後
    ，是在元月二日買方去找我姐姐乙○○問先生打她及留私房錢的事情，是我姐姐
    乙○○打電話跟我講，我再打電話給買方後才發現事有蹊蹺，當時我並不知道我
    姐姐與曹馥之間有熟識，是事發後才知道，在事發後曹馥有與我姐姐邱淑珍連絡
    ，其餘是否有其他人與我姐姐連絡我就不清楚了。會簽解除買賣契約同意書，是
    因為買方也不想買了，我們的權狀一直放在代書那邊拿不回來，我也有寄存證信
    函給代書及買方，之後代書才通知我們簽解除買賣契約同意書，將權狀還給我們
    」「（問：簽約當時周春長是否在場？）當時周春長不在場。我是要去二樓簽約
    時在一樓有遇見他，我沒有注意到他在做什麼，也沒有看到他有向其他二人被告
    交代什麼，之後我就上二樓簽約，我們在簽約當中他都沒有上來，簽完約後他也
    沒有上來，我簽完約後就離開了」等語在卷，且有該紙委託銷售契約書、不動產
    買賣契約書及解除買賣契約同意書各一紙附卷可參，並與前開證人薛蓮珠、曾煥
    甲之證述互核一致，是被告二人顯有為圖自己之利益，而違背自訴人乙○○之委
    託，致生損害於自訴人財產之行為至明。雖被告二人各以前開情詞置辯，然被告
    丙○○○與丁○○各係本件不動產買賣契約之買賣各方受任人，且同屬詠成公司
    之員工，則就買賣雙方究欲以多少價金成交，衡情被告二人當知之甚稔，否則如
    何能為在兼顧買賣雙方之權益下，及早促成交易以賺取仲介費用之目的；況苟若
    買賣雙方確係以一百九十萬元成交，則被告又何需與買受人薛蓮珠簽訂二百零二
    萬元之買賣斡旋金契約書，並先後收受十萬元訂金及十二萬元自備款，而自買受
    人薛蓮珠處超收十二萬元，且於簽約時藉詞要買受人配合在一百九十萬元之不動
    產買賣契約書上簽署，及不予表明真甲之交易金額後，又於買賣雙方發現成交價
    金有出入時，即由被告丙○○○主動退還十萬元款項予買受人薛蓮珠，而與一般
    之交易常理有悖。綜上所述，被告二人前開辯解，要屬避就之詞，顯無足採，本
    件事證已明，渠等犯行已堪認定。
二、核被告丁○○、丙○○○所為，係犯刑法第三百四十二條第一項、第二項之背信
    未遂罪。被告丙○○○雖非自訴人之受任人，然與受自訴人所委任，具處理事務
    關係之被告丁○○有犯意之聯絡及行為之分擔，而共同實施犯罪，自應依刑法第
    三十一條第一項之規定，仍以共同甲犯論。自訴人雖另認被告二人上開之犯行亦
    同時構成同法第三百三十九條第一項之詐欺取財罪嫌，惟查前開之二百零二萬元
    之不動產買賣價金，係買受人薛蓮珠主動所提出之要約金額，而非被告丙○○○
    施用詐術所致，及被告丁○○雖有故意將前開買受人薛蓮珠之買受價格壓低為一
    百九十萬元之行為，然要否承諾乃取決於自訴人，是既經自訴人思慮後，始同意
    以一百九十萬元成交，則縱認被告丁○○有施用詐術之手段，惟自訴人應無陷於
    錯誤之情形，自訴人與買受人既均有成交之意，僅係實際之二百零二萬元成交金
    額為被告所矇蔽，則買受人支付簽約金及自備款自無於陷錯誤可言，而與詐欺罪
    之構成要件有間，是自訴人上開之認定即有未洽，惟此部分犯行既與上開論罪科
    刑部分具想像競合犯之裁判上一罪關係，爰不另為無罪之諭知，附此敘明。又被
    告二人已著手於背信行為之實行，於自訴人之財產尚未造成損害之際即遭發現，
    並解除買賣契約，為未遂犯，爰依法減輕其刑。爰審酌被告二人為一己之私，竟
    違背職務以圖獲取不法利益，且犯後猶飾詞否認，所為非是，本不宜輕貸，惟念
    其等並無犯罪前科，及犯罪之動機、手段，對自訴人所造成之損害尚非至鉅等一
    切情狀，各量處如主文所示之刑，併諭知易科罰金之折算標準，以資懲儆。
貳、被告周春長無罪部分：
一、自訴意旨略以被告周春長係詠成公司之負責人，於上揭時地與被告丁○○、丙○○○共同意圖為自己不法之利益，誆稱買賣價金僅為一百九十萬元，而隱瞞買方
    薛連珠係以二百零二萬元購買之事實，致生損害於自訴人，因認被告周春長亦涉
    有刑法第三百四十二條之背信罪、第三百三十九條之詐欺罪嫌。
二、按犯罪事實應依證據認定之，無證據不得推定其犯罪事實。又不能證明被告犯罪
    者，應諭知無罪之判決，刑事訴訟法第一百五十四條、第三百零一條第一項分別
    定有明文。又被害人所述被害情形如無瑕疵可指，而就其他方面調查又與事實相
    符，其供述始足據為判決之基礎；且自訴人之指訴，係以使被告受刑事訴追為目
    的，是其陳述是否與事實相符，仍應調查其他證據以資審認（最高法院三十二年
    上字第六五七號、五十二年台上字第一三００號判例參照）。且事實之認定，應
    憑證據，如未能發現相當證據，或證據不足以證明，自不能以推測或擬制之方法
    ，為裁判基礎；再者認定犯罪事實所憑之證據，雖不以直接證據為限，間接證據
    亦包括在內；然而無論直接或間接證據，其為訴訟上之證明，須於通常一般之人
    均不致有所懷疑，而得確信其為真實之程度者，始得據為有罪之認定，倘其證明
    尚未達到此一程度，而有合理之懷疑存在時，事實審法院復已就其心證上理由予
    以闡述，敘明其如何無從為有罪之確信，因而為無罪之判決，尚不得任意指為違
    法，最高法院四十年台上字第八六號及七十六年台上字第四九八六號分別著有判
    例可資參照。
三、本件自訴人認為被告周春長涉有右揭罪嫌，無非以被告係詠誠公司之負責人，就
    被告丁○○、丙○○○之背信詐欺行為理當知情為其主要論據。訊據被告周春長
    固坦承其係任職於詠誠公司擔任經理一職，惟堅決否認有何背信及詐欺犯行，辯
    稱：僅係擔任經理一職，不是詠成公司之負責人，與被告丁○○、丙○○○係不
    同組之同事，僅是負責公司裡一個部門之業務而已，有自己一組人員負責行銷，
    與被告丁○○、丙○○○均是各做各的，被告二人與自訴人及買受人簽約時，伊
    不知情，亦未參與，是被告丁○○及丙○○○告知此事才知悉，會出面找自訴人
    及買受人處理，只是基於與被告二人之同事情誼，想要幫他們解決等語。經查，
    參酌前開證人薛蓮珠、曾煥甲及邱哲夫等人就本件簽約之經過等節所為之證述觀
    之，渠等證人均證陳於簽約前後僅係被告丁○○及丙○○○二人與渠等接觸，並
    未見被告周春長，亦不知有被告周春長此人之存在，且被告丁○○、丙○○○亦
    供陳本件買賣契約係伊二人負責承辦，被告周春長事先並不知情，係事後始找同
    事周春長出面幫忙協調而已等語明確，而自訴代理人邱淑珍亦自陳本件之買賣事
    宜均僅與被告丁○○接洽，並未與被告周春長接觸過等語在卷，則能否僅因被告
    周春長於事發後與被告丁○○、張簡麗珍共同出面解決本件之紛爭乙節，即據以
    推認被告周春長必有參與，而為被告周春長不利之認定，亦似嫌速斷；況被告周
    春長既與被告丁○○、丙○○○為公司之同事，則被告周春長辯稱基係事發後於
    同事之情誼出面幫忙助解決紛爭，亦屬人情之常，而可採信。此外，復查無其他
    積極證據足認被告周春長確有自訴人所指之犯行，揆諸前揭規定及判例意旨，既
    不能證明被告周春長犯罪，依法自應為被告無罪之諭知。
據上論斷，應依刑事訴訟法第三百四十三條、第二百九十九條第一項前段、第三百零
一條第一項，刑法第二十八條、第三百四十二條第一項、第二項、第三十一條第一項
、第二十六條前段、第四十一條第一項前段，罰金罰鍰提高標準條例第一條前段、第
二條，判決如主文。
中      華      民      國     九十一    年      八      月    三十     日
                                   臺灣高雄地方法院刑事第三庭
                                       法   官 柯彩燕
右甲本證明與原本無異。
如不服本判決，應於判決送達後十日內，向本院提出上訴狀。
                                書記官    楊真芬
中    華    民    國      九十一      年      九      月      四      日
